【裁判字號】    90,訴,2123
【裁判日期】    901030
【裁判案由】    毒品危害防制條例
【裁判全文】
臺灣臺中地方法院刑事判決                          九十年度訴字第二一二三號
    公  訴  人  臺灣臺中地方法院檢察署檢察官
    被      告  甲○○
右列被告因毒品危害防制條例案件，經檢察官提起公訴（九十年度毒偵字第三六八五
號），本院判決如左：
    主  文
甲○○連續施用第一級毒品，處有期徒刑拾月，扣案之海洛因壹小包（淨重０點０九
公克；包裝重０點三四公克），沒收銷燬之。又施用第二級毒品，處有期徒刑月。
主刑部分應執行有期徒刑壹年。
    事  實
一、甲○○前因施用第一級毒品海洛因案件，經本院裁定送觀察、勒戒後，認有繼續
    施用毒品傾向，由臺灣臺中地方法院檢察署檢察官聲請本院以八十八年度毒聲字
    第一四五八號裁定送強制戒治，嗣又經該署檢察官聲請本院以八十八年度毒聲字
    第五五五九號裁定停止戒治，所餘戒治期間付保護管束，於八十九年二月二十六
    日保護管束期滿，由臺灣臺中地方法院檢察署檢察官於民國八十九年四月十一日
    ，以八十九年度戒毒偵字第二二六號不起訴處分確定。嗣於五年內復基於概括犯
    意，自九十年一月間某日起，至九十年七月二十日二十一時許止，在南投縣草屯
    鎮某處加油站之廁所等地，以將第一級毒品海洛因滲入香菸點火施用之方式，施
    用海洛因多次。又另行起意，於九十年七月二十一日十二時為警採尿前七十二小
    時某時內，在南投縣草屯鎮○○路友人住處，將第二級毒品安非他命放入玻璃管
    用火燒烤經吸食器過濾後吸其煙氣之方式，施用安非他命一次。嗣於九十年七月
    二十一日上午九時三十分許，甲○○騎乘機車，行經南投縣草屯鎮○○路烏溪橋
    頭時為警查獲，並自其所載安全帽內扣得海洛因一小包（淨重０點０九公克；包
    裝重０點三四公克），始查悉上情。
二、案經臺中縣警察局霧峰分局報請臺灣臺中地方法院檢察署檢察官偵查起訴。
    理  由
一、訊據被告甲○○坦承有施用海洛因及安非他命之事實，且經警於九十年七月二十
    一日十二時許採集被告尿液送驗結果，呈甲基安非他命及嗎啡陽性反應，復有臺
    中縣衛生局檢驗尿水報告書、臺中縣警察局霧峰分局委託鑑驗尿液代號與真實姓
    名對照表各一紙在卷可稽。按施用毒品者，其劑量之百分之八十於八小時內自尿
    中排出，二十四小時後剩餘量之百分之九十再行排出，七十二小時後仍有微量排
    出，而因人體體質不同，其排出時間亦會有差異，尤其成癮者（抗藥性強）其於
    吸食一百二十小時內所採之尿液，配合較具公信力之儀器（如氣相層析質譜儀）
    仍可能被檢測出等情，業經憲兵司令部八十年三月廿五日（八０）鑑驗字０九九
    九號函釋在案。故被告應於前述九十年七月二十一日十二時採尿前七十二小時內
    某時，即有施用安非他命之犯行，其供稱係為警查獲約半個月前所施用，應非可
    採。此外，復有第一級毒品海洛因一小包（淨重０點０九公克；包裝重０點三四
    公克）扣案可資佐證，而前開扣案物器經送法務部調查局鑑定結果，含第一級毒
    品海洛因成分，有法務部調局鑑定通知書在卷可憑。足認被告之自白與事實相符
    。又被告前因施用第一級毒品海洛因案件，經本院裁定送觀察、勒戒後，認有繼
    續施用毒品傾向，由臺灣臺中地方法院檢察署聲請本院以八十八年度毒聲字第一
    四五八號裁定送強制戒治，嗣又經該署檢察官聲請本院以八十八年度毒聲字第五
    五五九號裁定停止戒治，所餘戒治期間付保護管束，於八十九年二月二十六日保
    護管束期滿，由臺灣臺中地方法院檢察署檢察官於民國八十九年四月十一日，以
    八十九年度戒毒偵字第二二六號不起訴處分確定，有不起訴處分書及臺灣臺中地
    方法院檢察署刑案資料查註紀錄表附卷可稽，被告於五年內再犯施用本件毒品罪
    ，事證明確，其犯行堪以認定。
二、核被告甲○○所為，係犯毒品危害防制條例第十條第一項之施用第一級毒品罪、
    同條第二項之施用第二級毒品罪，其施用前後持有第一級毒品海洛因，及施用前
    持有第二級毒品安非他命之低度行為，應均為施用之高度行為所吸收，不另論罪
    。被告先後多次施用第一級毒品之犯行，時間緊接、方法相同，觸犯構成要件相
    同之罪名，顯係基於概括犯意反覆為之，為連續犯，應依刑法第五十六條之規定
    論以一罪，並加重其刑。又其所犯前開二罪間，犯意各別，罪名不同，應予分論
    併罰。爰審酌被告前因施用毒品犯行，甫經強制戒治期滿，經檢察官不起訴處分
    後，猶故態復萌，再施用第一級、第二級毒品不輟，無視於毒品對於自身健康之
    戕害及國家對於杜絕毒品犯罪之禁令，然諒之施用毒品者均有相當程度之生理成
    癮性及心理依賴性，其犯罪心態與一般刑事犯罪之本質並不相同，容應以「病人
    」之角度為考量，並側重適當之醫學治療及心理矯治為宜，量刑不宜過重等一切
    情狀，各量處如主文所示之刑，並定其應執行刑。扣案之海洛因一小包（淨重０
    點０九公克；包裝重０點三四公克），為毒品危害防制條例第二條第二項規定之
    第一級毒品，爰依同法第十八條第一項前段規定宣告沒收銷燬之。
據上論斷，應依刑事訴訟法第二百九十九條第一項前段，毒品危害防制條例第十條第
一項、第二項、第二十三條第二項、第十八條第一項前段，刑法第十一條前段、第五
十六條、第五十一條第五款，判決如主文。
中      華      民      國    九十      年      十      月     三十     日
                                        法  官    陳  慧  珊
右正本證明與原本無異。
如不服本判決，應於送達後十日內向本院提出上訴狀（須附繕本），上訴於台灣高等
法院台中分院。
                                        書記官
中      華      民      國    九十      年      十      月     三十     日
【附錄論罪科刑法條】
毒品危害防制條例第十條：
施用第一級毒品者，處六月以上五年以下有期徒刑。
施用第二級毒品者，處三年以下有期徒刑。


司法院資訊處製作；財團法人民間司法改革基金會備份。
